臺灣臺中地方法院裁定
111年度中秩字第34號  
移送機關    臺中市政府警察局第二分局
被移送人    水百合瘦身美容坊


實際負責人  李羿鋒



登記負責人  王詠綺



上列被移送人因違反社會秩序維護法案件，經移送機關於中華民
國111年3月23日以中市警二分偵字第1110013896號移送書移送審
理，本院裁定如下：
    主      文
被移送人甲○○○○○○○之實際負責人丙○○，因執行業務而犯刑法妨
害風化罪，經判決有期徒刑以上之刑，處被移送人甲○○○○○○○勒
令歇業。
    事實及理由
一、移送意旨略以：被移送人甲○○○○○○○（店面招牌為水百合ＳPA
    美容會館）之現登記負責人為乙○○（於110年11月5日受讓甲○○○○○○○，並完成變更負責人登記），前現場及實際負責人
    則為丙○○，嗣移送機關於民國110年10月6日21時20分許，持
    本院核發之搜索票前往位於臺中市○區○○路0段000號甲○○○○○○○，當場查獲由丙○○媒介、留容成年女子武瑄容為成年男客
    郭韋德於該美容坊內從事猥褻性交易行為，經移送機關移送
    臺灣臺中地方檢察署檢察官偵查，並經檢察官以110年度偵
    字第35072號對丙○○聲請簡易判決處刑，再經本院於110年12
    月27日以110年度沙簡字第653號刑事簡易判決，判處丙○○有
    期徒刑3個月，得易科罰金確定在案。被移送人甲○○○○○○○之
    實際負責人丙○○，因執行業務而犯刑法妨害風化罪，經判決
    有期徒刑以上之刑，嚴重破壞社會善良風俗且情節重大，爰
    依社會秩序維護法第18條之1規定，聲請裁處被移送人甲○○○○○○○勒令歇業等語。
二、按社會秩序維護法於105年5月25日新增第18條之1，該條第1
    項規定：「公司、有限合夥或商業之負責人、代表人、受雇
    人或其他從業人員，因執行業務而犯刑法妨害風化罪、妨害
    自由罪、妨害秘密罪，或犯人口販運防制法、通訊保障及監
    察法之罪，經判決有期徒刑以上之刑者，得處該公司、有限
    合夥或商業勒令歇業。」，另第2項規定：「前項情形，其
    他法律已有勒令歇業規定者，從其規定。」；又新增之立法
    理由為：公司、有限合夥或商業之負責人、代表人、受雇人
    或其他從業人員，動輒利用該公司、商業名義犯刑法上妨害
    風化罪、妨害自由罪、妨害秘密罪，或犯人口販運防制法、
    通訊保障及監察法之罪，雖經判決有期徒刑以上之刑責，卻
    仍以原招牌繼續經營，已嚴重影響社會秩序及民眾觀感，必
    須予以遏止，以避免其死灰復燃。爰增訂本條規定得處該公
    司、有限合夥或商業勒令歇業之處罰，且不受刑法第76條所
    定之緩刑效力影響。
三、經查：
　㈠被移送人甲○○○○○○○為獨資商號，商業統一編號為「00000000
    」，110年2月3日經臺中市政府核准設立以瘦身美容業為營
    業項目，其登記負責人原為丙○○，嗣甲○○○○○○○之登記負責
    人乙○○於110年11月5日與丙○○達成協議，丙○○以新臺幣（下
    同）20萬元價金將甲○○○○○○○讓渡予乙○○後即退出經營，且
    於110年11月5日起即由乙○○為實際負責人及經營甲○○○○○○○
    ，並辦理負責人變更登記完畢之事實，有商業登記基本資料
    在卷可稽，並據丙○○、乙○○於警詢時坦承在卷，堪認為真。
　㈡查丙○○為被移送人甲○○○○○○○之實際經營之負責人，其因媒介
    、留容成年女子武瑄容為成年男客郭韋德從事猥褻性交易行
    為而違犯刑法第231條第1項圖利容留猥褻罪，業經本院刑事
    庭於110年12月27日以110年度沙簡字第653號刑事簡易判決
    判處有期徒刑，並於111年1月26日確定在案，有本院上開刑
    事判決及警局調查筆錄等附卷可稽。
　㈢按諸前述社會秩序維護法第18條之1之立法理由，是為對應該
    條勒令歇業之法效果，並貫徹防免商業重為違法行為之立法
    意旨，應以商業主體為其規範對象。查甲○○○○○○○雖於110年
    11月5日變更負責人為「乙○○」，固有商工登記公示查詢資
    料可稽，惟依上開規定及說明，本件移送及處罰對象為商業
    統一編號0000000000之獨資商業，縱事後變更負責人，然其
    主體性仍屬同一，復於同一地址繼續營業，揆諸前揭條文立
    法意旨，自不因其申請上開變更而受影響。
　㈣從而，被移送人甲○○○○○○○之前實際經營負責人丙○○確有因執
    行業務違犯刑法妨害風化罪，經判決有期徒刑以上之刑，允
    無疑義；而被移送人甲○○○○○○○迄仍以原招牌繼續經營，依
    上開規定，當須予以遏止，以貫徹社會秩序及民眾觀感之立
    法目的至明。爰依社會秩序維護法18條之1規定，裁處被移
    送人甲○○○○○○○勒令歇業。
四、依社會秩序維護法第46條第1項、第18條之1第1項，裁定如
    主文。
中    華    民    國   111    年    6     月    30    日
                  臺灣臺中地方法院臺中簡易庭
                              法  官  陳佩怡
以上正本係照原本作成。
如不服本裁定，得於裁定書送達之翌日起5日內，以書狀敘述理
由，向本庭提起抗告。
中    華    民    國   111    年    6     月    30    日
                              書記官  許千士 
附錄法條：社會秩序維護法第18-1條
公司、有限合夥或商業之負責人、代表人、受雇人或其他從業人
員，因執行業務而犯刑法妨害風化罪、妨害自由罪、妨害秘密罪
，或犯人口販運防制法、通訊保障及監察法之罪，經判決有期徒
刑以上之刑者，得處該公司、有限合夥或商業勒令歇業。
前項情形，其他法律已有勒令歇業規定者，從其規定。